【裁判字號】    97,訴,698
【裁判日期】    971028
【裁判案由】    槍砲彈藥刀械管制
【裁判全文】
臺灣板橋地方法院刑事判決               97年度訴字第698號
公  訴  人  臺灣板橋地方法院檢察署檢察官
被      告  甲○○
選任辯護人  邱創舜律師
上列被告因違反槍砲彈藥刀械管制條例案件，經檢察官提起公訴
（97年度偵字第3678號），本院判決如后：
    主  文
甲○○未經許可，寄藏手槍，處有期徒刑伍年壹月，併科罰金新
臺幣伍萬元，罰金如易服勞役以新臺幣貳仟元折算壹日，扣案具
有殺傷力之口徑9mm 捷克CZ廠75型制式半自動手槍壹支（槍枝管
制編號0000000000，含彈匣壹個）、口徑9mm 制式子彈柒顆均沒
收。
    事  實
一、甲○○明知未經主管機關許可，不得持有或寄藏具殺傷力之
    手槍及子彈，竟於民國93、94年間，在臺北市○○區○○路
    百齡橋附近某加油站，受自稱「洪士棟」男子之託，代為保
    管具有殺傷力之口徑9mm 捷克CZ廠75型制式半自動手槍1 支
    （槍枝管制編號0000000000，含彈匣1 個）、口徑9mm 制式
    子彈10顆，甲○○即基於寄藏槍枝及子彈之犯意，未經許可
    寄藏上開槍枝1 支及子彈10顆。嗣於97年1 月10日18時50分
    許，在甲○○位於臺北市○○區○○路3 段134 巷18號4 樓
    租處，為警查獲甲○○，並於置於該處衣櫃之甲○○所有黑
    色腰包內扣得具有殺傷力之口徑9mm 捷克CZ廠75型制式半自
    動手槍1 支（槍枝管制編號0000000000），及在甲○○所使
    用之車號DI-8392 號自小客車後車廂內扣得上開槍枝之彈匣
    1 個，及口徑9mm 制式子彈10顆（其中3 顆業經警方送驗試
    射已擊發）。
二、案經臺北縣政府警察局移送臺灣板橋地方法院檢察署檢察官
    偵查起訴。
    理  由
一、訊據被告甲○○固不諱於上開時、地為警在其所有之黑色腰
    包內扣得具有殺傷力之口徑9mm 捷克CZ廠75型制式半自動手
    槍1 支，及在其所使用之車號DI-8392 號自小客車後車廂內
    扣得上開槍枝之彈匣1 個，及口徑9mm 制式子彈10顆等情，
    惟矢口否認有何違反槍砲彈藥刀械管制條例之犯行，辯稱：
    伊不認識「洪士棟」，也沒有在百齡橋附近向「洪士棟」收
    受上開槍、彈，伊僅係幫「藍文青」承租上址，該處常有人
    來賭麻將，伊不知道上開槍彈為何會在伊之背包及車內云云
    ；然查，被告為自稱「洪士棟」之男子寄藏具有殺傷力之上
    開槍枝、子彈等事實，業據被告於警詢時供稱：黑色腰包內
    制式手槍1 把是伊朋友寄放的，伊只知道他叫洪士棟，因為
    他已過世，所以就沒有來找伊拿回，於3 、4 年前所寄放的
    ，彈匣及子彈原本就放在後車廂內，已達3 、4 年之久，伊
    害怕槍枝及子彈放在一起時別人會拿去用，造成危險，所以
    將槍枝及子彈分開存放等語（見97年度偵字第3678號偵查卷
    第7 頁及第8 頁），及於偵查時供稱：該把槍是以前一個朋
    友洪士棟寄放在伊這邊3 、4 年了，大約是93、94年他拿一
    個盒子（內有槍及子彈）到士林承德路百齡橋附近的加油站
    給伊，並跟伊說過一陣子來跟伊拿，之後就聯絡不到伊，因
    為伊出國，95年底伊回國時要找他，就找不到他，槍及子彈
    分開放比較安全，因為腰包是伊出國在用，後來回國沒有使
    用，就把槍放在腰包裡，子彈放在車子裡，是避免放在一起
    有危險等語（見97年度偵字第3678號偵查卷第42頁及第43頁
    ），暨於本院羈押訊問時供稱：槍是朋友寄放在伊這邊，朋
    友叫洪士棟，約3 年多前寄放在伊這邊，他說先借放在伊這
    邊，改天再來拿，當初是放在一個手提箱，後來伊就放在車
    子的後行李箱，後來伊出國，他沒有辦法跟伊聯絡，伊也沒
    有辦法聯絡上他，伊是95年底回國，伊急著找他，想把東西
    還給他，後來伊問到朋友，他們說洪士棟已經去世，伊當初
    是基於好意，讓朋友寄藏東西，伊也沒有拿槍彈去做不適當
    的東西，伊還把槍彈分開，手槍放在一個地方，子彈、彈匣
    放在另一個地方，手槍是從衣櫃裡面找出來，子彈、彈匣還
    是放在車子後行李箱裡面的手提箱裡面等語（見97年度聲羈
    字第24號案卷第8 頁及第9 頁）甚明，核與證人乙○○於本
    院審理時所證述車號DI-8392 號自小客車係其借予被告使用
    乙節相符（見本院97年10月17日審判筆錄），並有扣案之制
    式半自動手槍1 支（槍枝管制編號0000000000，含彈匣1 個
    ）及制式子彈10顆足資佐證。又上開槍枝、子彈經送請內政
    部警政署刑事警察局鑑定結果，該槍枝係口徑9mm 制式半自
    動手槍，研判為捷克CZ廠75型，槍號為010103，槍管內具陸
    條右旋來復線，擊發功能正常，可供擊發同口徑制式子彈使
    用，認具殺傷力；另扣案之子彈10顆，認均係口徑9 mm制式
    子彈，採樣3 顆試射，均可擊發，認具殺傷力，此有內政部
    警政署刑事警察局97年1 月14日刑鑑字第097000 5972 號槍
    彈鑑定書1 紙附卷可稽（見97年度偵字第3678號偵查卷第47
    頁至第50頁），參諸上開口徑9mm 捷克CZ廠75型制式半自動
    手槍1 支係在被告所有黑色腰包內為警查獲，而上開槍枝之
    彈匣及口徑9mm 制式子彈10顆，亦係在甲○○所使用之車號
    DI-8392 號自小客車後車廂內為警扣得等情，業據被告於本
    院審理時供認不諱，亦有扣押物品目錄表及現場勘察照片在
    卷可憑（見97年度偵字第3678號偵查卷第14頁，及第22頁至
    第33頁），且依上開鑑定結果，扣案之槍枝與子彈口徑相同
    ，該槍枝可擊發同口徑之子彈，此情恰與被告迭於警詢、偵
    查及本院羈押訊問時所供述其向「洪士棟」收受所寄放之上
    開槍枝、子彈後，把上開槍枝放在其所有腰包內，子彈、彈
    匣則放在上開自用小客車內，以避免置放一起，遭人使用而
    發生危險乙節相符，則倘上開查獲之槍枝、子彈、彈匣非被
    告分開置放，被告豈能迭於警詢、偵查及本院羈押訊問時詳
    為供述該等槍枝、子彈分開置放之緣由，且始終如一，無何
    齟齬之處，凡此均足徵被告為自稱「洪士棟」之男子寄藏具
    有殺傷力之上開槍枝、子彈，被告上開自白核與事實相符，
    被告於本院審理時翻異前供，所辯稱其不知道上開槍彈為何
    會放在上開背包及車內云云，顯係事後圖卸刑責之詞，不足
    採信。是本案事證明確，被告犯行洵堪認定，應予依法論處
    。
二、核被告甲○○所為，係犯槍砲彈藥刀械管制條例第7 條第4
    項之未經許可寄藏手槍罪、同條例第12條第4 項之未經許可
    寄藏子彈罪。被告於同一時地，同時寄藏前開具有殺傷力之
    槍枝、子彈，係以一行為而觸犯上開二罪名，為想像競合犯
    ，應依刑法第55條規定論以較重之未經許可寄藏手槍罪處斷
    。爰審酌槍枝、彈藥之非法製造、寄藏、持有及流通等，危
    害人身安全及社會秩序至鉅，而為國法懸為厲禁，並經各類
    教育及傳媒宣導週知歷數十年，被告應無不知之理，詎猶未
    經許可寄藏槍枝、子彈，藐視公共規範，欠缺守法觀念，行
    為可訾，兼衡被告犯罪動機、目的、手段、所生危害，及犯
    後態度等一切情狀，量處如主文所示之刑，並諭知罰金易服
    勞役之折算標準，以示懲儆。
三、扣案之具有殺傷力之口徑9mm 捷克CZ廠75型制式半自動手槍
    1 支（槍枝管制編號0000000000，含彈匣1 個），及尚未經
    試射之具有殺傷力之口徑9 mm制式子彈7 顆，係屬違禁物，
    應依刑法第38條第1 項第1 款之規定宣告沒收。另扣案之本
    具有殺傷力之口徑9 mm制式子彈3 顆，送驗後經試射，已不
    具殺傷力，均不予宣告沒收，併此敘明。
據上論斷，應依刑事訴訟法第299 條第1 項前段，槍砲彈藥刀械
管制條例第7 條第4 項、第12條第4 項，刑法第11條前段、第55
條、第38條第1 項第1 款、第42條第3 項，判決如主文。
本案經檢察官林俊峰到庭執行職務。
中    華    民    國    97    年    10    月    28    日
                  刑事第十庭  審判長法  官  林海祥
                                    法  官  楊博欽
                                    法  官  許炎灶
上列正本證明與原本無異。
如不服本判決，應於判決送達後10日內敘明上訴理由，向本院提
出上訴狀（應附繕本），上訴於臺灣高等法院。
                                    書記官  陳 金  鳳
中    華    民    國    97    年    10    月    28    日
附錄本案論罪科刑法條全文：
槍砲彈藥刀械管制條例第7條
未經許可，製造、販賣或運輸火砲、肩射武器、機關槍、衝鋒槍
、卡柄槍、自動步槍、普通步槍、馬槍、手槍或各類砲彈、炸彈
、爆裂物者，處死刑、無期徒刑或7 年以上有期徒刑；處徒刑者
，併科新台幣3千 萬元以下罰金。
未經許可，轉讓、出租或出借前項所列槍砲、彈藥者，處無期徒
刑或 5 年以上有期徒刑，併科新台幣 1 千萬元以下罰金。
意圖供自己或他人犯罪之用，而犯前二項之罪者，處死刑或無期
徒刑；處徒刑者，併科新台幣 5 千萬元以下罰金。
未經許可，持有、寄藏或意圖販賣而陳列第 1 項所列槍砲、彈藥
者，處 5 年以上有期徒刑，併科新台幣 1 千萬元以下罰金。
第 1 項至第 3 項之未遂犯罰之。
槍砲彈藥刀械管制條例第12條
未經許可，製造、販賣或運輸子彈者，處 1 年以上 7 年以下有
期徒刑，併科新台幣 500 萬元以下罰金。
未經許可，轉讓、出租或出借子彈者，處 6 月以上 5 年以下有
期徒刑，併科新台幣 300 萬元以下罰金。
意圖供自己或他人犯罪之用，而犯前二項之罪者，處3 年以上10
年以下有期徒刑，併科新台幣700 萬元以下罰金。
未經許可，持有、寄藏或意圖販賣而陳列子彈者，處 5 年以下有
期徒刑，併科新台幣 300 萬元以下罰金。
第 1 項至第 3 項之未遂犯罰之。


司法院資訊處製作；財團法人民間司法改革基金會備份。
